



Paraná, Entre Ríos, CP 3100



0343 154169525



santigama29@gmail.com



linkedin.com/in/santiago-gamarra-5a0b55243

Cuento con amplia experiencia en atención al cliente, poseo gran capacidad de trabajo en equipo, soy proactivo en el aprendizaje de nuevas disciplinas y facilidad para adaptarme a los cambios. Actualmente me encuentro cursando el último año de la Tecnicatura Universitaria en Programación en UTN.

# HECTOR SANTIAGO GAMARRA

#### **EXPERIENCIA**

Junio 2023 - 18 Agosto 2023 Pasantía realizada en IT Estudio

Abril 2021- Mayo 2023

Personal Trainer • Dueño • Buena Vida Paraná

2020-2021

Cadete • Cadete • Pedidos Ya

2018 - 2020

Soporte a Clientes • Empleado • Jargon Web Hosting

# **EDUCACIÓN**

#### **UTN, Paraná, Entre Ríos**

Técnico Universitario en Programación. Terminando la carrera, con las pasantías terminadas.

## **UNER, Oro Verde, Entre Ríos**

Bioingeniería, año de comienzo 2006, cursado hasta segundo año.

**Instituto María Grande, María Grande Entre Ríos** Bachiller, estudios secundarios completos.

## **COMPETENCIAS**

Capacidad de trabajo en equipo

Rápida adaptación a nuevos desafíos

C#, .Net, Java, SQL, Git, HTML, CSS, JavaScript, API REST

VS, VS Code, Eclipse, Jira, Wisej, SQL Server

#### **IDIOMAS**

Ingles Básico